臺灣高等法院臺中分院刑事判決　　　　94年度上易字第1313號
上　訴　人
即　被　告　乙○○
上列上訴人因毀棄損壞案件，不服臺灣臺中地方法院94年度易字
第1308號中華民國94年9月12日第一審判決 （起訴案號：臺灣臺
中地方法院檢察署94年度偵緝字第892號） ，提起上訴，本院判
決如下：
    主  文
原判決撤銷。
乙○○連續損壞他人之插座、電線、排水孔及地板，處有期徒刑
陸月，如易科罰金以佰元折算壹日。
    事  實
一、乙○○之母親尤麗珍（已於九十一年間死亡）所有之臺中市
    ○○路九十九號三樓之一之房子因積欠他人債務遭臺灣臺中
    地方法院強制執行公開拍賣，並由甲○○於民國（下同）九
    十三年九月九日拍得該房屋，乙○○係遺產管理人並居住在
    該房屋，詎其基於損壞他人器物之概括犯意，先於九十三年
    十月間起至同年十一月二十三日止之某時，擅自將上址浴室
    內之蓮蓬頭、水龍頭、鏡子予以拆除扔棄，再於同年十一月
    二十三日起至同年十二月三十一日止之某時，擅自將上址房
    屋室內牆壁上之插座拆除並剪斷電線，另以水泥堵塞馬桶、
    浴缸、樓頂等處之排水孔，復以不詳工具割裂地板，足生損
    害於甲○○。嗣於九十三年十一月二十三日甲○○之代理人
    蔡禧禎隨同本院進行現場履勘時，已發現蓮蓬頭、水龍頭及
    鏡子遭拆除扔棄；又於同年十二月三十一日，蔡禧禎隨同法
    院執行處人員辦理點交時，再發覺上情。
二、案經甲○○訴由臺灣臺中地方法院檢察署檢察官偵查起訴。
    理  由
一、訊據被告乙○○對於上開拔除浴室蓮蓬頭、鏡子、牆壁插座
    、堵塞排水管、破壞地板等損壞器物犯行，均於本院坦承不
    諱。經查：
（一）本件房屋浴室內之蓮蓬頭、水龍頭、鏡子及室內牆壁上之
      插座遭拆除並剪斷電線，另房屋內之馬桶、浴缸、樓頂等
      處之排水孔遭強灌水泥堵塞，地板遭割裂之事實，業據告
      訴人甲○○於警詢、偵訊及原審指述在卷，復有告訴人所
      提出之九十三年十一月二十三日法院履勘現場時及九十三
      年十二月三十一日法院點交時告訴代理人蔡禧禎所拍攝之
      相片多張在卷可佐（發查卷十二至二二頁），且民事執行
      筆錄亦載「灌水泥等」，有民事執行筆錄可稽（偵卷第二
      九頁），復有告訴人提出之估價單（原審卷第十八至二二
      頁）可憑，足見上開器物確有受到損壞，且損壞上開器物
      之行為並非同時為之，而係於九十三年十一月二十三日之
      前，先破壞浴室內之蓮蓬頭、水龍頭及鏡子，上開時間之
      後至九十三年十二月三十一日法院點交前，再損壞屋內插
      座、電線、排水孔及地板。
（二）被告於偵訊雖辯稱：拔燈時，拍電線走火有電，所以剪掉
      電線。浴室的蓮蓬頭及鏡子是我們新裝的，所以我們要拆
      走云云（偵緝卷第十三頁）；於原審則辯稱：蓮蓬頭無法
      出水而拔掉、浴室鏡子破一半而扔掉云云。惟查，倘蓮蓬
      頭已無法出水、浴室鏡子已有損壞，何以被告於偵訊竟稱
      因係新裝而拆走云云，其偵訊及原審所述不符，顯見蓮蓬
      頭、鏡子原應係完好，倘已不能使用，該房屋既已遭拍賣
      ，新任屋主更換新品時自會處理，衡情被告亦無費力予以
      拔除之必要，被告猶辯稱係因壞掉而扔掉云云，顯非可採
      ；又被告搬家時係十月二十九日，當時已斷水斷電等情，
      亦為被告所自承，既已斷水斷電，何虞電線走火問題，再
      本件房屋內之電線係遭剪斷，斷口處未見以膠帶封妥，顯
      見剪斷電線之目的亦非避免電線走火，是被告所辯電線不
      是我剪斷的，沒有用水泥堵住排水孔，搬走時都還好好的
      ，也沒有拿工具去切割地板云云，均非可採，本件事證明
      確，被告上揭犯行堪予認定。
二、核被告所為，係犯刑法第三百五十四條之損壞器物罪。被告
    先後二次損壞器物犯行，時間緊接，所犯構成要件相同，顯
    係基於概括犯意反覆為之，為連續犯，從一重論以損壞他人
    之插座、電線、排水孔及地板罪。公訴人認僅成立單純一罪
    云云，所認顯係有誤，惟起訴事實已併載明被告損壞之器物
    ，顯均已起訴，併此敘明。原審雖予被告論科，惟查被告犯
    後業與告訴人和解，賠償新台幣十五萬元，有和解書一份在
    卷可參，足見被告犯後尚知悔悟，是其上訴意旨指原審判處
    有期徒刑七月，量刑過重等情，尚可採取，應由本院將原判
    決撤銷改判，爰審酌被告於母親過世後尚須撫養手足，經濟
    壓力甚大，其因不捨居住地點遭拍定，心有不甘，而毀損上
    開器物，惟考其損壞之方法係以水泥灌排水孔，非僅室內之
    馬桶、浴缸，尚有樓頂之排水孔被堵塞，及其切割地板、剪
    斷電線，拆除室內之蓮蓬頭、水龍頭、鏡子及插座，其損壞
    之方法對告訴人之財物產生相當之破壞，仍執意為之，告訴
    人為修復上開器物，其中馬桶、浴缸、地板部分須全數重新
    按裝，排水管尚須自十四樓頂更換至三樓處，全部工程耗費
    逾二十六萬元，損失甚鉅，足以影響一般民眾對購買法拍屋
    之意願及交易安全之觀感，助長索討搬遷費用之惡習，再被
    告因認自己未能繼續使用房屋，即對附著於屋內之從物惡意
    破壞，惡性頗重等一切情狀，量處如主文第二項所示之刑，
    並知易科罰金之折算標準示懲。
據上論斷，應依刑事訴訟法第三百六十九條第一項前段、第三百
六十四條、第二百九十九條第一項前段，刑法第五十六條、第三
百五十四條，第四十一條第一項前段，罰金罰鍰提高標準條例第
一條前段、第二項，判決如主文。
本案經檢察官丙○○到庭執行職務。
中　　華　　民　　國　　94　　年　　11　月　　29  　　日
            刑事第三庭  審判長法  官  王  增  瑜
                              法  官  廖  柏  基
                              法  官  陳  欣  安
上列正本證明與原本無異。
不得上訴。
                              書記官  阮  正  枝
中　　華　　民　　國　　94　　年　　12　月　　1   　　日
                                                      Ａ
